臺灣高雄地方法院刑事判決　　　　　　　96年度訴字第4819號
公　訴　人　臺灣高雄地方法院檢察署檢察官
被　　　告　甲○○
上列被告因違反毒品危害防制條例案件，經檢察官提起公訴（96
年度毒偵字第9253號），本院合議庭裁定由受命法官獨任進行簡
式審判程序，茲判決如下：
    主  文
甲○○施用第一級毒品，累犯，處有期徒刑拾月。扣案之第一級
毒品海洛因壹包（不含包裝袋，驗後淨重零點零貳陸公克），沒
收銷燬；扣案盛裝上開海洛因之包裝袋壹只，沒收。
    事  實
一、甲○○前於民國90年間，因施用毒品案件，經臺灣板橋地方
    法院以90年度毒聲字第1450號裁定送觀察、勒戒後，嗣因認
    無繼續施用毒品傾向，於90年6 月19日觀察、勒戒執行完畢
    釋放出所，並經臺灣板橋地方法院檢察署檢察官於同日以90
    年度毒偵緝字第434 號為不起訴處分確定；復於前開觀察、
    勒戒執行完畢後5 年內之93年間，因施用毒品案件，經臺灣
    板橋地方法院以93年度訴字第1333號判決判處有期徒刑1 年
    確定，又於同年間，因竊盜案件，經臺灣板橋地方法院以93
    年度簡字第3333號判決判處有期徒刑3 月確定，上開二案件
    並經該院以94年度聲字第818 號裁定定其應執行刑為有期徒
    刑1 年2 月，甫於95年2 月19日縮刑期滿執行完畢。詎其仍
    不知戒絕毒癮，明知海洛因經公告列為毒品危害防制條例第
    2 條第2 項第1 款之第一級毒品，不得非法持有、施用，竟
    基於施用第一級毒品海洛因之犯意，於96年10月9 日下午3
    、4 時許，在其位於高雄市○○區○○街126 巷9 號之住處
    內，以將海洛因摻水置入針筒注射體內之方式，施用第一級
    毒品海洛因1 次。嗣於同年月10日上午11時40分許，因形跡
    可疑而為警在高雄縣鳳山市○○路與南京路口盤查查獲，並
    當場扣得第一級毒品海洛因1 包（如不含包裝袋，驗後淨重
    0.026 公克），繼經警採集其尿液送驗後，始查知上情。
二、案經高雄縣政府警察局鳳山分局報請臺灣高雄地方法院檢察
    署檢察官偵查起訴。
    理  由
一、按本件被告甲○○所犯係死刑、無期徒刑、最輕本刑為3 年
    以上有期徒刑以外之罪，其於準備程序就前揭被訴事實為有
    罪之陳述，經受命法官告知簡式審判程序之旨，並聽取其與
    公訴人之意見後，本院認無不得或不宜改依簡式審判程序進
    行之處，爰依刑事訴訟法第273 條之1 第1 項、第284 條之
    1 規定，裁定本件由受命法官獨任進行簡式審判程序，合先
    敘明。
二、訊據被告陳嘉賓對於在上揭時、地，以上述方式施用第一級
    毒品海洛因之事實坦承不諱（本院卷第24、35、36頁參照）
    ，且查：
    (一)被告為警查獲時，於96年10月10日中午12時25分許所採集
      之尿液，經送驗結果，確呈嗎啡陽性反應，有臺灣檢驗科
      技股份有限公司96年10月19日報告編號KH2007A0000000號
      濫用藥物尿液檢驗報告暨嫌疑人尿液採集編號對照表各1
      紙在卷可稽（警卷第10頁、偵卷第25頁參照）。又扣案疑
      似海洛因之白色粉末1 包，經送請高雄市立凱旋醫院鑑定
      結果，亦確認含海洛因成分（如不含包裝袋，驗後淨重0.
      026 公克），有該院96年10月29日高市凱醫驗字第5339號
      濫用藥物成品檢驗鑑定書1 紙附卷可據（偵卷第21頁參照
      ）。此外，並有搜索扣押筆錄暨扣押物品目錄表1 份（警
      卷第7 、9 頁參照）及查獲現場暨扣案物品照片4 幀（警
      卷第15、16頁參照）附卷足資佐證。是被告前揭自白與事
      實相符，應堪採為被告有罪之證據，則被告施用第一級毒
      品海洛因1 次之犯行，堪以認定。
    (二)又按修正毒品危害防制條例就施用毒品者，祇於「初犯」
      及「5 年後再犯」二種情形，有其追訴條件之限制，即須
      於初犯經觀察、勒戒或強制戒治釋放後，5 年內均無施用
      毒品之行為，始能認其前所實施之觀察、勒戒或強制戒治
      已足遮斷毒癮，而得於5 年後再犯時，再予適用初犯之規
      定，重行觀察、勒戒等程序。倘5 年內已經再犯，被依法
      追訴處罰，縱其第3 次（或第3 次以上）施用毒品之時間
      在初犯釋放5 年以後，即與「5 年後再犯」之情形有別，
      且因已於「5 年內再犯」，顯見其再犯率甚高，原實施觀
      察、勒戒或強制戒治，已無法收其實效，而無5 年戒斷期
      之存在，自無再經觀察、勒戒及強制戒治之必要，應由檢
      察官逕行起訴（最高法院95年度台非字第59號、第65號判
      決意旨參照）。查本件被告前於90年間，因施用毒品案件
      ，經臺灣板橋地方法院以90年度毒聲字第1450號裁定送觀
      察、勒戒後，嗣因認無繼續施用毒品傾向，於90年6 月19
      日觀察、勒戒執行完畢釋放出所，並經臺灣板橋地方法院
      檢察署檢察官於同日以90年度毒偵緝字第434 號為不起訴
      處分確定；復於前開觀察、勒戒執行完畢後5 年內之93年
      間，因施用毒品案件，經臺灣板橋地方法院以93年度訴字
      第1333號判決判處有期徒刑1 年確定之事實，有臺灣高等
      法院被告前案紀錄表1 份在卷足參，則被告於前案經觀察
      、勒戒執行完畢後，於5 年內已經再犯，並經依法追訴處
      罰，雖本案施用毒品之時間在初犯釋放5 年後，惟被告既
      已先於「5 年內再犯」，顯見其再犯率甚高，原實施觀察
      、勒戒已無法收其實效，而無5 年戒斷期之存在，參諸前
      揭判決意旨，自無再經觀察、勒戒及強制戒治之必要，而
      應由檢察官逕行起訴，並由本院依法論罪科刑。
三、論罪與科刑：
    查海洛因係毒品危害防制條例第2 條第2 項所稱之第一級毒
    品，不得非法持有、施用。核被告所為，係犯毒品危害防制
    條例第10條第1 項之施用第一級毒品罪。其施用第一級毒品
    前，持有海洛因之低度行為，應為施用之高度行為所吸收，
    不另論罪。查被告前於93年間，因施用毒品案件，經臺灣板
    橋地方法院以93年度訴字第1333號判決判處有期徒刑1 年確
    定，又於同年間，因竊盜案件，經臺灣板橋地方法院以93年
    度簡字第3333號判決判處有期徒刑3 月確定，上開二案件並
    經該院以94年度聲字第818 號裁定定其應執行刑為有期徒刑
    1 年2 月，甫於95年2 月19日縮刑期滿執行完畢之事實，有
    本院被告院內索引卡紀錄表、臺灣高等法院被告前案紀錄表
    各1 份附卷可參，其受有期徒刑之執行完畢，5 年以內故意
    再犯本件有期徒刑以上之罪，為累犯，應依刑法第47條第1
    項規定加重其刑。爰審酌被告前因施用毒品案件經觀察、勒
    戒執行完畢釋放後，竟仍未能徹底戒絕毒品，不惟再因施用
    毒品犯行經判刑確定，且復犯本案施用毒品，顯見其無戒毒
    悔改之意，惟念其施用毒品之次數、施用毒品乃自戕一己之
    身體健康，尚未對他人造成危害，且犯後已坦承犯行，態度
    良好等一切情狀，量處如主文所示之刑，以資懲戒。至扣案
    之毒品海洛因1 包（不含包裝袋，驗後淨重0.026 公克），
    係屬第一級毒品，應依毒品危害防制條例第18條第1 項前段
    之規定，併予宣告沒收銷燬；扣案盛裝上開海洛因之包裝袋
    1 只，因已經鑑定檢驗機構將之與盛裝之毒品分別鑑析其重
    量，應可視為與毒品分離之物，然既係被告所有供被告包裝
    前揭毒品所用之物，應依刑法第38條第1 項第2 款規定，併
    予宣告沒收。
據上論斷，應依刑事訴訟法第273 之1 第1 項、第284 條之1 、
第299 條第1 項前段，毒品危害防制條例第10條第1 項、第18條
第1 項前段，刑法第11條、第47條第1 項、第38條第1 項第2 款
，判決如主文。
本案經檢察官李佳韻到庭執行職務。
中　　華　　民　　國　　96　　年　　12　　月　　24　　日
                    刑事第八庭  法　官　陳振嘉
以上正本證明與原本無異。
如不服本判決應於收受本判決後10日內向本院提出上訴書狀，並
應敘述具體理由，如未敘述上訴理由者，應於上訴期間屆滿後20
日內補提理由書狀於本院（均須按他造當事人之人數附繕本）「
切勿逕送上級法院」。
中　　華　　民　　國　　96　　年　　12　　月　　24　　日
 　　　　　　　　　　　　　　　 書記官  顏宗貝
附錄本案判決論罪科刑法條：
毒品危害防制條例第10條第1項
施用第一級毒品者，處6月以上5年以下有期徒刑。
